【裁判字號】    90,交聲,91
【裁判日期】    900322
【裁判案由】    聲明異議
【裁判全文】
臺灣高雄地方法院交通法庭裁定                       九十年度交聲字第九一號
    異  議  人  甲○○
右列受處分人因違反道路交通管理處罰條例案件，對於高雄市交通事件裁決所於八十
九年十二月十九日所為之處分（原處分：高市交裁第三二－Ｂ○○二九九○號），聲
明異議，本院裁定如左：
    主  文
異議駁回。
    理  由
一、本件異議意旨略以：異議人於民國八十九年五月卅一日晚上八時四十二分，騎乘
    ＭＴＨ－九○二號重型機車，搭載業已懷孕之妻子，由高雄市○○路北向南行駛
    ，行經博愛路、博仁街口時並未闖紅燈，故並未立即遭在場警員舉發，在行近於
    博愛路、十全路口時，因故調頭逆向騎上人行道，異議人自行到警員前被舉發，
    卻遭警員以闖紅燈開單舉發，異議人乃拒絕在舉發通知單上簽名。又八十九年五
    月卅一日之舉發通知單上僅載明異議人係違反道路交通管理處罰條例第五十三條
    （異議人誤載為第五十七條第一款，應予更正）之規定，而依該條規定，應處六
    百元以上一千二百元以下罰鍰，但高雄市交通事件裁決所之裁決書卻處以罰鍰最
    高額新臺幣（下同）三千六百元，實屬不當。爰於法定期間內提出異議，請求撤
    銷原處分云云。
二、按汽車駕駛人，行經有燈光號誌管制之交岔路口闖紅燈者，處六百元以上一千二
    百元以下罰鍰，道路交通管理處罰條例第五十三條定有明文。本件異議人甲○○
    於八十九年五月卅一日晚上八時四十二分許，騎乘車牌號碼ＭＴＨ－九○二號重
    型機車，沿高雄市○○路北向南方向行經博仁街口，適交通號誌顯示南北雙向紅
    燈時，闖紅燈直行，並於行近博愛路、十全路口時，因遇博愛路與十全路有一組
    路檢警組，乃調頭騎上人行道折返，企圖躲避該路檢警組之事實，有高雄市政府
    警察局三民第一分局八十九年六月十四日高市警三壹分交字第七二九九號函在卷
    可稽，而取締之警員洪振華亦到庭結證稱：因博愛路、博仁街口較小，常有機車
    騎士闖紅燈通過，在博愛路、十全路口有一警網可將闖紅燈者攔阻舉發，但常常
    有人在博愛路、博仁街口闖紅燈後，看到前方的警網即掉頭折返，所以我們就埋
    伏在博愛路、博仁街口攔截這些闖紅燈後折反的騎士，伊確係親見異議人闖紅燈
    後折返，才將其攔下舉發等語。另異議人則辯稱：我是綠燈通過博愛路、博仁街
    口後，因想在博愛路、博仁街口之銀行提款，才折返云云，但異議人於本院訊問
    時又自承其遭舉發後並未提款等語，參以洪振華與異議人素不相識，且依法執行
    職務，應無故意攀誣受處分人之必要等情，足認異議人確有前開違規行車之事實
    。
三、另依道路交通管理處罰條例第九條第一項規定應受罰鍰處罰之行為人接獲違反道
    路交通管理事件通知單後，得於十五日內逕依各該條款罰鍰最低額，自動繳納結
    案。另依同條例第九十二條授權訂定之違反道路交通管理事件統一裁罰標準及處
    理細則第四十四條第一項規定「違反道路交通管理事件行為人，未依規定自動繳
    納罰鍰，或未依規定到案聽候裁決，處罰機關應於一個月內依標準表逕行裁決之
    。該項處理細則並經大法官會議以釋字第五一一號解釋認並未逾越母法之授權，
    非法所不許。本件異議人既未於八十九年五月卅一日接獲違反道路交通管理事件
    通知單後，依通知單上所載到案日期同年六月十五日前自動繳納結案，則高雄市
    交通事件裁決所依前開道路交通管理事件統一裁罰標準及處理細則規定裁罰異議
    人最高額罰鍰一千二百元（新臺幣三千六百元），於法亦無不合。
四、據上論斷，應依道路交通案件處理法第十九條，裁定如主文。
中      華      民      國      九十      年      三    月    二十二    日
                                臺灣高雄地方法院交通法庭
                                    法  官  邱  明  弘
右正本證明與原本無異。
如不服本裁定應於送達後五日內向本院提出抗告狀。
                                    書記官  顏  平  國
中    華    民    國      九十      年      三      月      二十二      日


司法院資訊處製作；財團法人民間司法改革基金會備份。
